臺灣彰化地方法院刑事判決　　　　　100年度易字第116號
公　訴　人　臺灣彰化地方法院檢察署檢察官
被　　　告　楊文宏
上列被告因妨害自由案件，經檢察官提起公訴（99年度偵字第
10211號），本院判決如下：
    主  文
楊文宏以強暴、脅迫妨害人行使權利，累犯，處有期徒刑肆月，
如易科罰金，以新臺幣壹仟元折算壹日。
    犯罪事實
一、楊文宏曾犯詐欺、竊盜等罪，分別經法院判處有期徒刑3 月
    、4月，並定應執行有期徒刑6月確定，甫於民國（下同）98
    年12月28日執行完畢。楊文宏於99年7月12日凌晨0時25分許
    ，駕駛車牌號碼KPQ-270號重型機車，經過彰化市○○路○段
    589巷與彰南路3段1巷口時，見前方3511-SH9909（以下簡稱
    Ａ女，真實姓名、年籍詳卷附對照表）獨自駕駛機車，竟意
    圖性騷擾，加速追趕，自Ａ女左側超車時，伸手拉扯Ａ女衣
    服，Ａ女驚嚇之餘停車，楊文宏即繞至Ａ女前方，將機車橫
    停阻擋Ａ女去路，而以此強暴、脅迫方式妨害Ａ女繼續騎車
    前行之權利，並乘Ａ女不及抗拒之際觸摸其胸部（楊文宏涉
    犯性騷擾防治法罪嫌部分未據告訴），隨後逃逸。嗣經警據
    報後，調閱現場監視錄影畫面，而循線查獲。
二、案經彰化縣警察局彰化分局移送臺灣彰化地方法院檢察署檢
    察官偵查起訴。
    理  由
一、證據能力：
    (一)證人3511-SH9909即被害人Ａ女於警詢時之證述，雖屬被
      告以外之人於審判外之言詞陳述，為傳聞證據，然經本院
      於審理時當庭直接提示而為合法之調查，被告均未於言詞
      辯論終結前聲明異議，本院復審酌該等言詞陳述係由證人
      出於自由意識而陳述，並無非法取證之情況，依刑事訴訟
      法第159條之5之規定，認上開證人於警詢時之證述，應得
      採為認定本件犯罪事實所憑之證據。
    (二)本判決所引用之其餘證據，均為警方合法採證提出之證據
      ，檢察官、被告對於證據能力均無意見，自得引為本案證
      據。
二、認定犯罪事實所憑證據及理由：
    訊據被告楊文宏固坦承確實於前揭時間曾騎車經過該地，惟
    否認有任何騎車擋住Ａ女及撫摸Ａ女胸部之行為，並辯稱：
    當時已經很晚了，並沒有發生什麼事情，伊只是停下車子買
    個東西而已云云。惟查：被告雖辯稱並無發生任何事情，然
    被告確實於該時間騎車經過開該地點，此為被告所不否認，
    而證人Ａ女於警詢筆錄中對事發時間、地點及過程皆指證歷
    歷，並於警局之指認犯罪嫌疑人紀錄表中之照片正確的指認
    出被告，若如被告所稱並無發生任何事情，被告既不認識證
    人Ａ女，證人Ａ女如何能正確指認出被告及詳細之事發經過
    ？且證人Ａ女並無就被告性騷擾部分提出告訴，顯見Ａ女並
    無設詞誣攀之虞，足認被告確有上開犯行。被告所辯顯不足
    採，本件事證明確，被告犯行堪以認定。
三、核被告所為，係犯刑法第304條第1項之強制罪。查被告曾因
    詐欺、竊盜等案件，經本院以98年度易字第218 號刑事判決
    判處有期徒刑4月、3月，定應執行有期徒刑6 月確定，甫於
    98年12月28日縮刑期滿執行完畢，此有臺灣高等法院被告前
    案紀錄表1份在卷可按，其受有期徒刑之執行完畢，5年內故
    意再犯本案有期徒刑以上之罪，為累犯，應依刑法第47條第
    1 項規定加重其刑。爰審酌被告素行不佳，所犯已妨害告訴
    人意思決定之自由，犯後又飾詞否認，未見具體悔過態度及
    其他一切情狀，量處如主文所示之刑，並諭知易科罰金折算
    標準，以資儆懲。
據上論斷，應依刑事訴訟法第299條第1項前段，刑法第304條第1
項、第41條第1項前段、第47條第1項，刑法施行法第1條之1，判
決如主文。
本案經檢察官施教文到庭執行職務。
中    華    民    國    100    年    3    月     2    日
                  刑事第四庭    法  官  姚銘鴻  
以上正本證明與原本無異。
如不服本判決，應於判決送達後10日內，向本院提出上訴狀（須
敘述具體理由，並附繕本，上訴狀勿逕送上級法院）。
告訴人或被害人對於判決如有不服具備理由請求檢察官上訴者，
其上訴期間之計算係以檢察官收受判決正本之日期為準。
中    華    民    國    100    年    3    月     2    日
                                書記官  郭佳雯
附錄：
刑法第304條第1項
以強暴、脅迫使人行無義務之事或妨害人行使權利者，處3年以
下有期徒刑、拘役或3百元以下罰金。